最　高　行　政　法　院　判　決　　　　　　　　　九十一年度判字第一三三三號
　　再 審原 告　甲　○
　　再 審被 告　財政部臺灣省北區國稅局
　　代　表　人　林吉昌
右當事人間因綜合所得稅事件，再審原告對本院中華民國八十八年八月二十日八十八
年度判字第三三○○號判決提起再審之訴。本院判決如左：
　　主  文
再審之訴駁回。
再審訴訟費用由再審原告負擔。
　　事  實
緣再審原告民國七十九年度綜合所得稅結算申報，再審被告以其漏報取自國防部中山
科學研究院（下稱中科院）之薪資所得計新台幣（下同）二三一、九七二元，乃核定
補徵稅額一三、九一七元。再審原告不服，就取自中科院薪資所得二三一、九七二元
部分，申經復查結果，未准變更，提起訴願、再訴願，均遞遭決定駁回，遂提起行政
訴訟，經本院八十八年判字第三三○○號判決（以下簡稱原判決）駁回，再審原告復
以原判決有現行行政訴訟法第二百七十三條第一項第一款、第十三款前段（相當於修
正前行政訴訟法第二十八條第一款、第十款下同）之再審事由，對之提起再審之訴，
茲摘敘兩造訴辯意旨如次：
再審原告起訴意旨略謂：一、就修正前訴願法第二條前段規定，桃園縣稅捐稽徵處大
溪分處為一有權解釋機關：監察院於民國八十五年五月五日函覆王奐若等人之（八十
五）院台財字第二七六七號公函中明白記載：「．．．四．．．且桃園縣稅捐稽徵處
大溪分處於八十年四月八日回復（覆）檢舉納稅義務人，亦認為研究加給係政府為獎
勵科技人員科技研究工作之補助費．．．」以監察委員的法定職權，可以調閱各機關
所有公文，其調查報告具有法定的效力，不容否認；是以就修正前訴願法第二條規定
對行政處分的明確定義來論，則桃園縣稅捐稽徵處大溪分處此一對檢舉人諭知：「中
科院非軍職人員所領【品位加給或技術津貼】係政府為獎勵科技人員科技研究工作的
工作補助費」，已再度構成確認核可免稅處分之積極行政作為，要無可疑。且查桃園
縣稅捐稽徵處於八十一年七月一日再審被告成立前，負責國稅稽徵業務，對於檢舉人
依所得稅法第一百零三條檢舉中科院非軍職人員領有應否納稅而極具爭議性之「品位
加給或技術津貼」之事實，本就負有調查並為週詳處置之法定職權及義務；次考據中
科院於八十一年十一月三日（八一）訓誠字一六八七三號函致再審被告之公函第三段
第二小節陳明：「桃園縣稅捐稽徵處大溪分處，於民國八十年一月二十六日，以桃稅
溪參字第八○八號函【依財政部賦稅署八十、一、四台稅一發第00000000號
移文單辦理】本院，略以【為瞭解貴院研究加給支付文職人員情形，請貴院派員至本
分處洽談】。經本院派員向承辦人羅肇松先生說明未扣稅引用之法條，羅肇松先生表
示瞭解，並願意摘錄該次會談要點向賦稅署回報。」由此可知，當時主持國稅稽徵業
務的桃園縣稅捐稽徵處大溪分處（即有權解釋的合法地方機關），顯然認同中科院所
發之「品位加給或技術津貼」係政府為獎勵科技人員科技研究之工作補助費，並於八
十年四月八日正式以公函駁回檢舉人，並於八十、八十一、八十二年依其法定職權不
製發核定稅額通知書與中科院非軍職員工補徵之單方行政行為而再度確定免稅之行政
處分為有效，符合修正前訴願法第二條之行政處分的要件。二、依修正前訴願法第二
條規定，財政部應作為而不作為，視同為核可免稅處分已確立：又中科院數千非軍職
聲請人（當事人）主張自己所領之「品位加給或技術津貼」所得，並非所得稅法第七
十九條第二項所定之「另行發現之課稅資料」，其理至明，蓋財政部賦稅署八十八年
一月十八日台稅一發八八一八九五八二一號書函載明：「國防部中山科學研究院非軍
職人員薪給中之『品位加給』及『技術津貼』徵免所得稅案，肇始於六十八年，由該
院員工具名檢舉該院非軍職人員所領取『品位加給』及『技術津貼』未依法納稅。由
行政院將檢舉函轉財政部，經財政部函請國防部查明給付之性質，惟國防部函覆基於
業務機密之理由無從提供：」是以財政部至遲於六十八年已發現中科院非軍職人員領
有「品位加給」及「技術津貼」之事實，當時雖擬具處理辦法報請行政院函准備查在
案，並於六十八年十一月三十日匆匆以（六八）台財稅第三八五○一函徵免原則，以
「如係、如屬」等關鍵詞授權中科院自行認定「品位加給、技術津貼」為合於所得稅
法第四條第八款免納所得稅之研究補助費，且財政部發文給國防部後，復為配合兩位
蔣故總統、歷任行政院長之國防武器自主研發政策，以獲得國防實質嚇阻戰略能力，
保障人民之生存、自由及尊嚴，使大、中、小企業能有安定之環境發展而發達茁壯，
創造舉世稱羨之經濟奇蹟，更進一步在財政部所出版各年度版所得稅法令彙編、稅捐
稽徵法令彙編刻意隱去財政部六十八年台財稅第三八五○一號之積極作為，使全國人
民、法學界、律師界、稅捐稽徵機關中、低階層官員皆不知有此函示存在，監察院（
八五）院台財字第二四五七號函調查意見即指出：且桃園縣稅捐稽徵處大溪分處於八
十年四月八日回覆檢舉納稅義務人，亦認為研究加給及技術津貼係政府為獎勵科技人
員科技研究之工作補助費（對人民公開表示），而再審被告於八十二年四月十五日北
區國稅三第八二○○七三○七號函，認「品位加給、技術津貼」可否適用所得稅法第
四條第八款亦有疑義：採不溯既往原則，明定自：可知稅捐稽徵機關中、低階公務員
亦不知；而在民國六十九年至八十三年以前亦從未對「品位加給、技術津貼」開立核
定稅額通知書或繳稅扣繳憑單，更使人民信賴中科院非軍職員工所領之「品位加給、
技術津貼」為符合所得稅法第四條第八款前段免稅要件為免稅所得，而在中科院對外
招考員工時，就前仆後繼地投入中科院懷抱，竭盡心智為獲得國防實質嚇阻戰略能力
而努力研發，就修正前訴願法第二條第一項規定行政處分之明確定義來看，已構成有
效之認可免稅行政處分，反之，就該法第二條第二項規定之有效定義而論，財政部至
遲於六十八年已由檢舉人依所得稅法一百零三條告發中科院非軍職員工領有品位加給
、技術津貼之事實，屬已發現知悉之課稅資料，當時財政部如堅持「品位加給、技術
津貼」為所得稅法第八條第四款但書部份所稱核屬勞務所得，非免稅所得，即應依所
得稅法第八十條、第八十一條、第八十三條之一之規定命令各地稅捐稽徵處於六十九
年起中科院非軍職員工申報綜合所得稅時，發現仍未申報，即應依所得稅法第九十五
條等有關法條調查核定，並開立「核定稅額通知書」與中科院非軍職員工，為法定期
間應為之作為，卻在長達十餘年中不處分中科院非軍職員工所領「品位加給、技術津
貼」之不作為事實，一方面已駁回檢舉人之檢舉，影響檢舉人領取檢舉獎金之權利，
另一方面復損害中科院非軍職員工依法節稅權、工作選擇權、生涯規劃處置財產權，
已符合修正前訴願法第二條第二項要件，視同核可中科院非軍職員工所領「品位加給
、技術津貼」為免稅之研究補助費，殆無疑義。故不論係刻意隱去六十八年台財稅第
三八五○一號函之積極作為或如後述應作為而不作為之論述下，中科院非軍職員工所
領之「品位加給、技術津貼」，非屬另行發現課稅之資料，應享有充分的「信賴保護
原則」之適用；而地方機關桃園縣稅捐稽徵處大溪分處基於職權於八十年四月八日復
以：「．．．研究加給及技術津貼係政府為獎勵科技人員科技研究之工作補助費，台
端建議應併為單一薪俸，合併課稅一案，將建議上級於修法時一併參採．．．」再度
駁回檢舉人，而財政部及再審被告於八十三年一月二十二日始以北區國稅大溪審第八
三○○一二七二號函明確表示變更以往已核可免稅之處分。三、鈞院對中科院員工數
千份判決中，對信賴保護原則的定義如下：「經查，行政法上所謂信賴保護原則，係
指人民之因相信既存之法秩序，而安排其生活或處置其財產，則不能因嗣後法規之制
定或修正，而使其遭受不能預見之損害，用以保護人民既得權益。本原則之適用，係
在禁止新制定或修正的法規有溯及既往之效力。」、「至所稱信賴保護原則，係指人
民信賴政府機關之決定，就其生活關係已有適當之安排，應給予保護或給予合理補償
而言。」是以鈞院亦已明確認定行政爭訟上有信賴保護原則之適用；而大法官吳庚博
士在其所著之「行政法之理論與實用」論及信賴保護原則（  Der　Grundsatz　des
Vertrauenschutz ）為戰後在西德發展成功之原則，最先適用於授益性質行政處分之
撤銷【或廢止】，蓋相對人因此類處分獲有利益，一經撤銷自將遭受損害，故行政機
關撤銷授益處分時，應考慮補償相對人信賴處分有效存續之利益，其後此項原則經該
國憲法法院之不斷引用，且逐漸成為憲法層次之法則，不僅拘束行政部門，對立法及
司法部門亦有拘束力，故制定法規或適用法規均不得溯及既往發生效力，使人民更為
不利。除此之外，大法官城仲模博士在其所編之「行政法裁判百選」亦論及「信賴保
護原則係指人民因相信既存之法秩序，而安排其生活或處置其財產，則不能因嗣後法
規之制定或修正，而使其遭受不能預見之損害，用以保護人民之既得權，並維護法律
尊嚴。信賴原則亦係一般法律原則，具有憲法層次效力，可拘束立法、司法及行政。
基於信賴保護原則，原則上禁止負擔性法律、命令或自治法規有溯及既往效力（基於
此，八十三年一月二十二日北區大溪審第00000000函行政命令即違反此【不
得溯及既往之原則】）；亦適用於授益行政處分之職權撤銷與廢止；德國學說實務並
認為信賴保護亦可適用於行政規則，尤其是形式上已公開之行政規則；及一般法律生
活上已無重大疑義而予接受之司法及行政慣例；行政指導上禁反言法理亦係信賴保護
原則之適用。．．．大致上須有（一）信賴基礎：即須先有一個令人民信賴之行政行
為，如一個有效之行政處分。（二）信賴表現：須人民因信賴該行政行為而為具體之
信賴行為，如運用財產而生法律之變動。（三）信賴值得保護：人民之信賴係基於善
意，若該行政處分具有瑕疵，並須非因過失而不知該瑕疵存在。在人民信賴值得保護
之時，亦須斟酌公益以決定其保護方法（例如：在違法之授益處分之情形，或撤銷該
處分而予人民適當之補償，或逕維持該違法處分。）我國實務界亦多所引用，如鈞院
五十四年度判字第二五五號等判決重申上述解釋意旨。故法學學理及實務，亦明確地
支持中科院非軍職員工應享有「信賴保護原則」之保護。五、財政部刻意不公布六十
八年台財稅第三八五○一號函如前揭所述理由外，財政部稅制委員會更於七十九、八
十三、八十七年度所出版各年度所得稅法令彙編及八十六年稅捐稽徵法令彙編中，以
其首揭財政部七十九年十月十八日台財稅第000000000號函、財政部八十三
年八月三十一日台財稅第八三一六○七六六一號函、財政部八十七年九月二十一日台
財稅第八七一九六五三六六號函、財政部八十六年七月十一日台財稅第八六一○七○
○六九號函各函示，再三揭示：「本部及各權責機關在民國某年某月某日前發布所得
稅釋示函令（稅捐稽徵釋示函令），凡未編入該各年度版之所得稅法令彙編（稅捐稽
徵法令彙編）中，自七十九年十一月五日、八十三年十月一日、八十六年八月一日、
八十七年十一月一日起，非經本部重行核定，一律不再援引適用」，經再審原告詳查
各該年度版之所得稅法令彙編（稅捐稽徵法令彙編）中，皆未列入財政部六十八台財
稅第三八五○一函、行政院八十四年台八十四財三七○○七號函，依上開各函示之意
旨，應為無效之函示，必經各權責機關重新核定後，始重新生效，故應對中科院非軍
職員工，不具拘束力。就稅捐稽徵法第一條之一立法旨意，前述所得稅法令彙編三函
、稅捐稽徵法令彙編首揭函示，對據以申請之案件發生效力，且為對納稅義務人有利
者，應適用之。故北區國稅大溪審第00000000號函、財政部六十八年台財稅
第三八五○一號函及行政院八十四台財三七○○七號函（又皆未依中央法規標準法第
七條之規定送立法院備查）對中科院非軍職人員無拘束力，因此三函所依據之財政部
六十八年台財稅第三八五○一號函違憲違法如前述，政府機關施政最忌反覆無常，憲
法層次「禁反言」原則，具有拘束立法、司法、行政三者之效力。六、監察院在（八
五）院台財字第二四五七號函中，亦調查指出桃園縣稅捐稽徵處大溪分處於八十年四
月八日回覆檢舉納稅義務人，亦認為研究加給係政府為勵科技人員科技研究工作之
補助費（對人民公開承認），而再審被告八十二年四月十五日北區國稅三字第八二○
○七三○七號函認「品位加給及技術津貼」可否適用所得稅法第四條第八款，亦有疑
義．．．應採不溯既往原則，明定自．．．所以本案未納稅，非可歸責於納稅義務人
；又監察院分別於八十七年十一月二十日院台財字第八七二二○○五八○號及十二
月二十二日院台財字第八七二二○○六五八號函亦表明對中科院非軍職員工之處置
顯非公平，而係中科院及稅捐機關之行政疏失所致；就桃園縣稅捐稽徵處大溪分處於
八十年四月八日函覆檢舉人之函，中科院非軍職人員主觀上並無違章漏稅之故意，應
享有「信賴保護原則」之適用，因其為主管機關對人民之函示，非政府機關內部建議
函。七、綜合上述，並參照原判決中對「信賴保護原則」的主張中所揭示的「既存法
秩序」及「政府機關的決定」意旨，則在此系爭案件，已因有權解釋機關財政部及當
時負責國稅稽徵業務的桃園縣稅捐稽徵處大溪分處的有所謂滿足修正前訴願法第二條
要件的行政處分而構成，並確認中科院所核發的研究補助費「即系爭品位加給或技術
津貼」，是屬所得稅法第四條第八款為獎勵研究而有免稅之適用，故長久以來該管核
課機關之所以不作為，也是因此見解而為之一確認「不作為行政處分」，致再審原告
充分信賴，相信此為既存法秩序，並安排生涯規劃及處置財產。準此，縱核課機關事
後認知有所不同，而改予核課應納所得，也不能因嗣後法規、命令之制定或修正，而
使再審原告遭受不能預見之損害，以保護再審原告之既得權益。在此原則之適用下可
知，縱然法令有所謂的追溯規定，但因已明確的禁止新制定或修正法規、命令有溯及
既往效力，是以再審被告所屬大溪稽徵所八十三年一月二十二日北區國稅大溪審第八
三○○一二七二號函件之通知，八十四年八月十四日台財稅第八四一六四一四一八號
函釋暨行政院秘書長八十四年十月十七日台八十四財三七○○七號函釋，核定系爭薪
資所得應納稅之重新認定，應於新處分作成其後方能發生效力，不能驟然推翻前面既
有之法秩序，方以維持人民對法秩序的信賴。而再審原告所爭執的是七十九年度之所
得稅，應有此信賴保護之適用，自不待言。非僅再審被告刻意隱瞞此對再審原告有利
之事實，且原判決亦無審酌此會嚴重影響是否有信賴保護之判斷之證物，再審原告據
此提出再審，尚祈鈞院能向監察院及財政部調閱此具有影響性之八十年四月八日之公
函，以為重新判斷。八、為此請判決廢棄原判決，並撤銷原處分及一再訴願決定，另
行言詞辯論及命中科院參加訴訟等語。
再審被告答辯意旨略謂：按「左列各種所得，免納所得稅：．．．八、中華民國政府
或外國政府，國際機構，教育、文化、科學研究機關、團體、或其他公私組織，為獎
勵進修、研究或參加科學或職業訓練而給與之獎勵金及研究、考察補助費等。但受領
之獎學金或補助費，如係為授與人提供勞務所取得之報酬，不適用之。」，「一、凡
依職級按月定額發給者，應屬各該研究人員之薪資所得，應於給付時應依法辦理扣繳
，所得人並應於年度結算申報時合併申報課稅。二、如係按研究計劃個案給付、並非
通案按職級按月給付者，則為研究補助費，依法可免納所得稅。三、如屬第一種情形
，中科院以往未依法扣繳，所得人以往年度亦未申報納稅者，應即請中科院轉知各所
得人自行向稽徵機關補報並補繳應納稅款，可免予處罰，自六十九年一月起，中科院
應於給付時依法扣繳，所得人應於每年終後合併申報綜合所得稅。四、本案經報奉行
政院六十八年十一月八日台六十八財第一一二○四號函准予備查在案。」，「中科院
給付非軍職人員「科技品位加給」暨「技術津貼」之所得稅徵免原則，仍請依本部六
十八年十一月三十日台財稅第三八五○一號函辦理。」分別為所得稅法第四條第八款
所規定及財政部六十八年十一月三十日台財稅第三八五○一號函、八十四年八月十四
日台財稅第八四一六四一四一八號函釋在案。次按「中科院給付非軍職人員之科技品
位加給暨技術津貼，免扣繳所得稅一案，與現行法令規定不合，奉示：本案應依法課
徵所得稅；至追課以往年度所得部分，請洽商財政部妥為處理．．．。」復為行政院
秘書長八十四年十月十七日台八十四財三七○○七號函釋在案。經查中科院之預算雖
分別依計畫編列人事費支應其員工之各項給與，但實際上領受「科技品位加給」或「
技術津貼」之非軍職人員，無論配屬之單位或參與不同計畫，悉依該院所訂「科技人
員品位加給支給標準表」、「技術員薪給標準表」之等級，每月按級定額領取「科技
品位加給」或「技術津貼」。該院與其聘僱人員之約定事項亦載明所指薪給，除實物
代金及眷補費外，包括全部給與，是以該院非軍職人員所領受之「科技品位加給」或
「技術津貼」，核屬其因提供勞務所取得之報酬，另再審被告於八十二年間曾派員前
往該院現場瞭解結果，該院支付非軍職人員之「科技品位加給」及「技術津貼」係採
按月給付方式，是依前揭法條及函釋規定，原核定以系爭薪資所得（研究補助費或品
位加給）二三一、九七二元，併課當年度綜合所得額，核定應補稅額一三、九一七元
，要無不合，請予維持。又本件原核定發單補徵稅款，並未逾稅捐稽徵法第二十一條
所定核課期間，再審原告所稱基於信賴利益不宜追溯補徵等節，殊無足採。至再審原
告所訴原判決「適用法規錯誤」之理由，僅為其對法律上見解之歧異，要難謂符合現
行行政訴訟法第二百七十三條第一項第一款規定之要件，請求判決駁回再審原告之訴
等語。
　　理  由
按行政訴訟當事人對本院之判決提起再審之訴，必須具有行政訴訟法第二百七十三條
第一項（及修正前行政訴訟法第二十八條）所列各款情形之一者，始得為之。而該條
項第一款所謂適用法規顯有錯誤者，係指原判決所適用之法規與該案應適用之現行法
規相違背，或與解釋判例有所牴觸者而言，至於事實之認定或法律上見解之歧異，再
審原告對之縱有爭執，要難謂為適用法規顯有錯誤，而據為再審之理由。同條項第十
三款所謂發見未經斟酌之證物或得使用該證物者，係指該項證物在前訴訟程序中即已
存在而當事人不知其存在，或雖知其存在而因故不能使用，現始發現或得使用者而言
，並以如經斟酌可受較有利益之裁判者為限。本件再審原告七十九年度綜合所得稅結
算申報，再審被告以其漏報取自中科院之薪資所得二三一、九七二元，乃核定補徵稅
額一三、九一七元。再審原告就該薪資所得部分，循序提起行政訴訟，原判決以：查
中科院之預算雖分別依計畫編列人事費支應其員工之各項給與，實際上領受品位加給
或技術津貼之非軍職人員，無論配屬之單位或參與不同計畫，依該院所定「科技人員
品位加給支給標準表」、「技術員薪給標準表」之等級，每月按職級定額領取品位加
給或技術津貼。且該院與其聘僱人員之約定事項亦載明所指薪給，除實物代金及眷補
費外，包括全部給與，其非軍職人員所領受之品位加給或技術津貼，核屬因提供勞務
所取得之報酬，應無行為時所得稅法第四條第八款前段免納所得稅規定之適用。再審
被告於八十二年間派員前往該院瞭解結果，其支付非軍職人員之品位加給及技術津貼
確係按月給付方式，復經中科院八十一年十一月三日（八一）訓誠字第一六八七三號
函致該局，說明該院各類薪資扣繳所得稅狀況：「以該院於年度開始即訂有各項研究
計畫，並按照研究計畫逐月實施。各項研究計畫除一般經費外，為獎勵科技人員竭盡
心智參與研發工作，另編列研發人員研究補助費及技術津貼。為便利作業，研發人員
研究補助費係採按月發放方式，再經由成本歸戶手續，回歸計畫預算內（研究補助費
採個案給付，必須增加人力及作業之負擔，不符經濟效益）」等語。足見中科院給付
非軍職員工之品位加給及技術津貼之所得，屬經常性研究補助費給與，且依職級按月
定額支給，為提供勞務所取得之報酬，依行為時所得稅法第四條第八款但書及第十四
條第一項第三類之規定，核非免稅之薪資所得，再審被告依法發單補徵稅款，於法並
無不合，再審原告主張本件有違信賴保護原則及程序正義原則，不得溯及補徵云云，
於法無據。所請行言詞辯論及命中科院參加訴訟，核非必要。從而，再審被告對再審
原告七十九年度綜合所得稅結算申報，漏報系爭研究補助費，予以補徵，核無違誤，
一再訴願決定遞予維持，亦均無不合。因認再審原告起訴意旨難謂有理由，而駁回再
審原告在前訴訟程序之訴，殊無所適用之法規與應適用之現行法規相違背，或與解釋
判例有所牴觸情形。再審原告主張財政部及稽徵機關長期以來應作為而不作為，依訴
願法第二條視同核可免稅處分確定，且依學說及裁判實務均支持本件應有信賴保護原
則之適用云云，經核係對原判決認本件無該原則適用之法律見解及事實認定為爭執，
揆諸首揭說明，自不得據以提起再審之訴。至行政院台八十四財三七○○七號函、財
政部六十八年十一月三十日台財稅第三八五○一號函均係就中科院非軍職人員所領品
位加給及技術津貼等是否合於所得稅法第四條第八款免稅條件為解釋，亦即對條文文
義為闡明，性質上為解釋函，應自法規生效之日起有其適用，上開函釋並非就稅法未
規定事項另作補充規定，未變更納稅義務人之權利義務。雖財政部七十九年、八十三
年及八十七年編印之所得稅法令彙編未將上開二函釋編入，依該部七十九年十月十八
日台財稅第000000000號、八十三年八月三十一日台財稅第0000000
00號、八十七年九月二十一日台財稅第八七一九六五三六六號函，非經重行核定固
不再援用。唯解釋函未編入彙編之原因不一，並非即認該解釋函與稅法規定相違，稅
捐稽徵機關本於稅法規定，其結論如與未經編入彙編之解釋函相同，亦難謂為違法。
原處分及一再訴願決定贅引上開函釋，縱未盡妥適，惟依前開稅法，系爭所得既非免
稅所得，依法應予核課，結論相同，原判決予以維持，並無不合。另再審原告所舉桃
園縣稅捐稽徵處大溪分處八十年四月八日函，其說明二、載明：「．．．此研究補助
費台端建議應改成單一薪俸核課綜合所得稅，以健全所得稅制，此案俟所得稅法修正
時，將一併建議上級單位參採。」並未明釋中科院非軍職員工所領之研究補助費為免
稅所得之旨，且僅係對檢舉人之答覆，並非對於納稅義務人之行政處分，無信賴保護
可言；而再審被告八十二年四月十五日北區國稅三第八二○○七三○七號函僅係該局
對財政部之建議函，並非對外發布之有效函釋，亦不因該建議函而生信賴保護之問題
，縱再審原告因故不知悉前開函示意旨，仍不能邀免納稅義務；至監察院八十五年三
月十五日（八五）院台財字第二四二九號糾正案，僅認中科院未徵詢稽徵機關意見，
自行認定系爭給付係研究補助費性質，未依所得稅法第八十八條及第九十二條規定，
辦理扣繳申報繳納，明顯違反規定，確有不當，及桃園縣稅捐稽徵處、再審被告未依
所得稅法第九十三條、第九十五條規定善盡扣繳檢查職責，導致國庫稅收損失，顯有
疏失，而對該等機關分別提出糾正，亦未認系爭所得有信賴保護原則之適用。再審原
告所舉監察院函，縱認中科院及稅捐機關行政疏失，亦難因此免除納稅之義務。則上
開證物縱經斟酌，亦不能為再審原告有利之認定，再審原告主張原判決有行政訴訟法
第二百七十三條第一項第十三款前段發見未經斟酌之證物之再審事由，亦無可採。綜
上所述，本件再審之訴並無再審理由，應予駁回。又本件事證已臻明晰，無行言詞辯
論之必要，中科院亦非本件訴訟標的須合一確定者或因本件撤銷訴訟之結果，其權利
或法律上之利益，將受損害者，自無庸命其參加，併此指明。
據上論結，本件再審之訴為無理由，爰依行政訴訟法施行法第二條、行政訴訟法第二
百七十八條第二項、第九十八條第三項前段，判決如主文。
中　　華　　民　　國　　九十一　　　年　　　七　　　　月　　二十五　　　日
                    最 高 行 政 法 院  第 四 庭
                                審 判 長 法  官　　　廖　政　雄
                                         法  官　　　趙　永　康
                                         法  官　　　林　清　祥
                                         法  官　　　鍾　耀　光
                                         法  官　　　姜　仁　脩
右  正  本  證  明  與  原  本  無  異
　　　　　　　　　　　　　　　　　　　　 法院書記官　張　雅　琴
中　　華　　民　　國　　九十一　　　年　　　七　　　　月　　二十九　　　日
